臺灣臺南地方法院交通事件裁定　　　　　　　　　　九十三年度交聲字第一一號
　　移
　　受處分人
　　即異議人　甲○○
右列受處分人因違反道路交通管理處罰條例案件，對於交通部公路總局嘉義區監理所
台南監理站民國九十三年三月二日所為之裁決處分（處分案號：嘉監南字第裁七四─
ＢＢ0000000號），聲明異議，本院裁定如左：
    主  文
異議駁回。
    理  由
一、聲明異議意旨略以：如附件聲明異議狀所載。
二、按汽車駕駛人，行車速度，超過規定之最高時速者，處新臺幣一千二百元以上二
    千四百元以下罰鍰；並予記違規點數一點；汽車駕駛人之行為有其他違規行為經
    以科學儀器取得證據資料之情形，當場不能製單舉發者，得對汽車所有人逕行舉
    發處罰；前開逕行舉發，應記明車輛牌照號碼、車型等可資辨明之資料，查明汽
    車所有人姓名或名稱、住址後，製單舉發處罰之；道路交通管理處罰條例關於車
    輛駕駛人之處罰，如應歸責於車輛所有人者，處罰車輛所有人，道路交通管理處
    罰條例第四十條第一項、第六十三條第一項第一款、第七條之二第一項第六款、
    第二項、第八十五條第三項分別定有明文。又送達，不能依行政程序法第七十二
    條、第七十三條規定為之者，得將文書寄存送達地之地方自治或警察機關，並作
    送達通知書兩份，一份黏貼於應受送達人住居所、事務所、營業所或其就業處所
    門首，另一份交由鄰居轉交或置於該送達處所信箱或其他適當位置，以為送達；
    前項情形，由郵政機關為送達者，得將文書寄存於送達地之郵政機關；寄存機關
    自收受寄存文書之日起，應保存三個月，行政程序法第七十四條亦規定甚明。
三、經查：
    （一）本件受處分人即異議人甲○○所有之車號ＡＲ─０１３８號自小客車，有
          於民國九十二年十月十六日十六時十一分許，在行經速限五十公里之高雄
          市○○路與龍德路口處時，為警以電腦雷達自動照相測速器測獲該輛自小
          客車之行車時速高達六十六公里，已超速十六公里，而違反道路速限管制
          規定之事實，有高雄市政府警察局高市警交相字第ＢＢ0000000號
          舉發違反道路交通管理事件通知單一紙及違規車輛採證相片二幀在卷可憑
          ，且為異議人所不爭執，則異議人之自小客車，有於前開時、地經人駕駛
          而行車速度超速之違規事實，即堪認定。
    （二）異議人雖辯稱：其未曾收受舉發通知單云云。惟查，前開舉發通知單，業
          經高雄市政府警察局交通警察大隊，依據受處分人即異議人甲○○所登記
          之車籍資料，掛號郵寄予異議人，經郵政機關送達並經寄存於該送達地之
          郵政機關滿三個月，業已合法送達異議人等情，則有寄存逾期退回之舉發
          通知單掛號郵件、高雄市政府警察局交通警察大隊九十三年二月二十日高
          市警交三字第０九三０００一八六三號函、大宗掛號郵件收據聯影本、送
          達證書影本各一份存卷可佐。另異議人之住所係位於台南市○區○○里○
          ○街一０九號，亦據異議人陳明在卷，此與前述高雄市政府警察局交通警
          察大隊郵寄送達之地址，經核並無不同，而前開舉發通知單掛號郵件業已
          於九十二年十一月五日寄存於中華郵政股份有限公司台南郵局所轄第十三
          支局（永樂郵局），並於九十三年二月五日寄存逾期退回原寄發單位乙節
          ，亦有中華郵政股份有限公司台南郵局九十三年三月二十五日南營字第０
          九三一二００二四五號函敘明在卷可憑，顯見前開舉發通知單業經合法寄
          存送達生效，故高雄市政府警察局交通警察大隊，就上述交通違規舉發通
          知單之送達，應係合法且適當。
    （三）異議人復辯稱其非案載當時違規車輛之駕駛人云云。惟按逕行舉發違反道
          路交通管理事件，經汽車所有人依通知單之應到案日期前到案，並告知違
          規駕駛人姓名、身份證統一編號及住址者，處罰機關應即另行通知違規駕
          駛人到案依法處理；逾應到案日期，處罰機關應依道路交通管理處罰條例
          第八十五條第三項規定處罰該汽車所有人，違反道路交通管理事件統一裁
          罰基準及處理細則第二十四條定有明文。質言之，就違反道路交通管理事
          件之逕行舉發案件，於處罰機關查明該違規車輛之汽車所有人姓名或名稱
          、住址後，即以汽車所有人為被通知人製單舉發之；於汽車所有人非違規
          駕駛人之情形，經其於通知單所載應到案日期前到案，並告知違規駕駛人
          姓名、身份證統一編號及住址，方由處罰機關另行通知違規駕駛人到案依
          法處理，但若該案件已逾越應到案日期，則處罰機關即應依道路交通管理
          處罰條例第八十五條第三項規定處罰該汽車所有人，以避免法律關係遲不
          確定致生法秩序不安定之結果，並同時保障人民權益。經查，本件受處分
          人即異議人甲○○為車號ＡＲ─０１３８號自小客車之汽車所有人，業經
          異議人供明在卷可稽，而前開交通違規舉發通知單既經合法適當之送達生
          效，已如前述，則行政機關依法即已賦予異議人得以遵期繳交較低額之罰
          鍰，或對該違規之行為有到案陳述、爭執之機會，故主管機關自得於該案
          件逾越應到案日期後，依道路交通管理處罰條例第八十五條第三項規定處
          罰汽車所有人，從而異議人前開所辯，要係卸責之詞，自無可採。
四、本件異議人甲○○所有之前述車輛，於上開時、地有行車速度超過規定最高時速
    之違規事實既可認定，則原處分機關即移送機關交通部公路總局嘉義區監理所台
    南監理站乃據此引用前開道路交通管理處罰條例第四十條第一項及第六十三條第
    一項第一款等規定，並參酌違反道路交通管理事件統一裁罰標準表之相關內容，
    而裁處異議人罰鍰新臺幣二千四百元，並記違規點數一點，於法並無不當，異議
    人之異議經核並無理由，應予駁回。
五、據上論斷，應依道路交通案件處理辦法第十九條，裁定如主文。
中      華      民      國      九十三      年    六    月    二十三    日
                                  臺灣臺南地方法院交通法庭
                                      法  官    張  瑛  宗
右正本證明與原本無異
如不服本裁定應於送達後五日內向本院提出抗告狀
                                      書記官    陳  志  德
中      華      民      國      九十三      年    六    月    二十三    日
